Inventaris van het archief van het Ministerie van Financiën: Directie Directe Belastingen, 1945-1987
Nationaal Archief, Den Haag
- Belastingheffing, zorgdrager minister van Financiën 1945-2001, 019
  - Het voorbereiden van antwoorden op vragen van leden van de Eerste en Tweede Kamer der Staten-Generaal met betrekking tot de toepassing en uitleg van de fiscale wetgeving en het belastingstelsel, niet direct leidende tot wetswijzigingen of opzegging, of wijziging van internationale overeenkomsten
    - Vennootschapsbelasting, 08
      - Vragen van het Tweede-Kamerlid De Graaf inzake de belastingheffing ten laste van verzekeringsmaatschappijen., 1978-1980; 353; 1.713.413
      - Vragen van de Tweede-Kamerleden De Graaf en Epema-Brugman inzake manipulaties van projectontwikkelingsmaatschappij AHOG-BOB ten aanzien van Wet Investeringsrekening-premies., 1979-1980; 354; 1.713.413
      - Vragen van het Tweede-Kamerlid De Graaf inzake het gebruik van de rechtsvorm van de commanditaire vennootschap., 1979-1980; 357; 1.713.413
      - Vragen van het Tweede-Kamerlid De Graaf inzake kapitalisatie van BV's bij oprichting., 1980; 355; 1.713.413
      - Vragen van het Tweede-Kamerlid Epema-Brugman inzake de vennootschapsbelasting van bij Stimezo Nederland aangesloten stichtingen., 1980; 356; 1.713.413
      - Vragen van de Tweede-Kamerleden Jansen en De Graaf inzake winstafdrachten van grote ondernemingen., 1980-1981; 361; 1.713.413
      - Vragen van de Tweede-Kamerleden Kombrink en Haas-Berger inzake handel in onroerend goed., 1980-1981; 360; 1.713.413
      - Vragen van het Tweede-Kamerlid Kombrink inzake de belastingvlucht van Nederlandse bedrijven via diverse landen en constructies., 1981; 367; 1.713
      - Vragen van het Tweede-Kamerlid Schreuders inzake belastingheffing bij winstmakende sportverenigingen., 1982; 366; 1.713.413
      - Vragen van de Tweede-Kamerleden De Waart en Salomons inzake het oneigenlijk gebruik van de stichtingsvorm., 1982-1983; 378; 1.713.413
      - Vragen van de Tweede-Kamerleden Rijnvos, Kaland en Eijsink inzake de fiscale verliescompensatie van de Tilburgse Hypotheekbank., 1983; 408; 1.713.413
      - Vragen van de Tweede-Kamerleden Kombrink en Vermeend inzake de publicatie Het Zwarte Licht in de Haagsche Post over het ontgaan van vennootschapsbelasting; verzekeringsmaatschappij in takshaven., 1985; 519; 1.713.413
    - Vermogensbelasting, 09
      - Vragen van het Tweede-Kamerlid Van Rossum inzake de heffing van vermogensbelasting over landbouwgronden in de droogmakerij de Purmer., 1972; 266; 1.713.17
      - Vragen van de Tweede-Kamerleden Portheine en Joekes inzake de heffing van de vermogensbelasting over de waarde van het eigen huis., 1978; 224; 1.713.17
      - Vragen van de Tweede-Kamerleden Te Veldhuis en De Grave inzake de fiscale waardering van visquota, ---; 1.713.17
    - Wet Selectieve Investeringsregeling (SIR) en Wet Investeringsrekening (WIR), 10
      - Kamervragen met betrekking tot inkomsten- en vennootschapsbelasting en selectieve investeringregeling inzake Wet Investeringsrekening (WIR) en Selectieve Investeringsregeling (SIR)., 1978-1979; 941; 1.713.413.029.7
      - Kamervragen over het functioneren van de eerste fase van de Wet Investeringsrekening en de Wet Selectieveregeling, ---; 1.713.8
      - Vragen van het Tweede-Kamerlid Epema-Brugman inzake de toepassing op de Wet Investeringsrekening., 1979; 33; 1.713.152.029.7
      - Vragen van het Tweede-Kamerlid Ter Veer inzake de Wet Selectieve Investeringsregeling (Wet SIR) voor potplantenkwekers., 1982; 403; 1.713.8
  - Het benoemen/aanstellen en opheffen van (interdepartementale/interne) commissies, werkgroepen en adviseurs en in ontvangst nemen en verwerken van rapportages en adviezen. 1945-, 157
    - Dossier van het plaatsvervangend hoofd van de Directie Algemene Financiële en Economische Politiek omtrent de voortgang en implicaties inzake de eindrapportage van de Commissie Hofstra., 1975-1980; 1036-1054
      - Nr. 01 - 05, 1975-1978, 1036; pak
      - Nr. 06 - 07, 1975-1978, 1037; pak
      - Nr. 08 - 10.1, 1975-1978, 1038; pak
      - Nr. 10.2 - 12, 1975-1976, 1039; pak
      - Nr. 13.1 - 15.1, 1975-1978, 1040; pak
      - Nr. 15.2 - 17, 1975-1979, 1041; pak
      - Nr. 18.1 - 19, 1975-1977, 1042; pak
      - Nr. 20 - 24, 1975-1979, 1043; pak
      - Nr. 25.1 - 26.2, 1975-1977, 1044; pak
      - Nr. 26.3 - 30, 1975-1977, 1045; pak
      - Nr. 31 - 35.1, 1975-1977, 1046; pak
      - Nr. 35.2 - 36.2, 1975-1977, 1047; pak
      - Nr. 36.3 - 42, 1975-1978, 1048; pak
      - Nr. 43.1 - 43.3, 1977-1979, 1049; pak
      - Nr. 44.1 - 45.2, 1979, 1050; pak
      - Nr. 46.2 - 48.2, 1978-1980, 1051; pak
      - Nr. 49.1 - 49.2, 1977-1978, 1052; pak
        Met eindrapport van prof. mr. H.J. Hofstra, Inflatieneutrale Belastingheffing
      - Nr. 49.3 - 51, 1978-1980, 1053; pak
      - Nr. 52.1 - 52.2, 1978-1980, 1054; pak
        Met Handelingen Tweede Kamer der Staten-Generaal, zitting 1979 - 1980, nr. 32
    - Aanwijzing van de inspecteur van de Rijksaccountantdienst B.J. Luijmes als lid van de Commissie van Advies van de Landelijke Vereniging van Accountants- en Belastingadviesbureaus VLB., 1976-1978; 911; .07.58
    - Dossiers van de Werkgroep Inkomensprijzen (WIP)., 1976-1981; 1066-1071
      Zie voor de plaatsingslijst inv. nr. 1067
      - Nr. 01 - 03.2, 1978-1979, 1066; pak
      - Nr. 05.1, 1979, 1067; pak
      - Nr. 05.2 - 07, 1978-1979, 1068; pak
      - Nr. 08 - 17, 1976-1981, 1069; pak
      - Nr. 18.1 - 19, 1979, 1070; pak
      - Nr. 20, 1979, 1071
  - Het opstellen, wijzigen en intrekken van ambtelijke voorschriften en aanwijzingen aan de belastingadministratie. 1945-, 170
    Grondslag: Algemene wet inzake rijksbelastingen, art. 62.
    Opm.: Onder deze handeling valt ook de zogenaamde pseudo-regelgeving.
    - Boekwerk Belastingen Algemeen, 01
      - Wetstoepassing. Verhouding jurisprudentie en ambtelijke voorschriften., 1962; 7; 1.713/719.03
      - Toepassing van artikel 22 van de Algemene Wet inzake Rijksbelastingen., 1967; 13; 1.713/719
      - Het signaleren van personen, die een belastingschuld hebben en naar het buitenland zijn vertrokken of wier verblijfplaats onbekend is, ---
      - Leidraad Administratieve Boeten 1971 en vervanging Leidraad inzake Rijksbelastingen., 1972-1978; 173; 1.713.029; pak
      - Overheidssteun aan in moeilijkheden verkerende bedrijven, ---
      - Voorschriften die niet voor opneming in de nieuwe Instructie Inkomsten- en Vermogensbelasting in aanmerking komen., 1977-1978; 133; 1.713.151.2
      - Voorschriften inzake het ambtshalve verlenen van verminderingen of teruggaven., 1987-1988; 847; 1.713
    - Boekwerk Comptabiliteit, 02
      - Inkomsten- en loonbelasting en premieheffing volksverzekeringen. Tabeltoepassing op uitkeringen ex artikel 61 Nieuwe Werkloosheidswet, ---; 1.713.151.2
    - Boekwerk Directe Belastingen Diversen, 03
      - Deviezenvoorschriften en wijzigingen van het Deviezenvoorschrift Betaling Rijksbelastingen., 1949-1977; 214; 1.825.453
    - Boekwerk Dividendbelasting, 04
      - Dividenden van de op te richten Maatschappij tot financiering van het Nationaal Herstel NV., 1945-1968; 140; 1.714.526
      - Vrijstelling van nummering van dividendnota's., 1958-1971; div. nrs; Niet nader onder te verdelen
        - 1958, 132; 1.714.523
        - 1960-1966, 96; 1.714.523
        - 1966-1971, 91; 1.714.523
      - Vennootschaps- en dividendbelasting. Teruggaafregeling dividendbelasting aan beleggingsinstellingen, ---; 1.713.413.027.7
      - Teruggaaf aan binnen het Rijk gevestigde niet aan de vennootschapsbelasting onderworpen rechtspersonen., 1984; 426; 1.713.153.4
    - Boekwerk Geautomatiseerde Betalingsadministratie, 05
      - Uitstel van betaling in verband met de betwisting van een aanslag; renteberekening; verrekening van verminderingen en teruggaven, ---
    - Boekwerk Inkomstenbelasting 1941, 06
      - Toepassing van de Achtste Uitvoeringsbeschikking ten aanzien van dagbladbezorgers., 1946; 667; 1.714.32
      - Uitsmering nabetaling buitengewone pensioenen aan zeelieden en oorlogsslachtoffers., 1949-1964; 1243; 7194
      - Vergoedingen wegens ter zake van onteigening meer verschuldigde belasting., 1950-1963; 1407; OA 8
      - Fiscale behandeling van de bijdragen en de aanspraken op grond van de pensioenregeling voor het notariaat., 1952-1971; 151; 1.713.152
      - Inkomsten- en vennootschapsbelasting. Toepassing van de investeringsaftrek., 1955-1956; 1226; pak
      - Heffing en invordering van rijksbelastingen van personen die niet hier te lande wonen of wellicht het land metterwoon zullen verlaten., 1955-1961; 1297; pak
      - Polissen van ongevallen- of ziekteverzekering., 1955-1966; 87; 1.714.521:1.848.43
      - Uitvoering van de Schoolgeldwet., 1956-1959; 785; 1.851.02.2
      - Verplichte deelneming in een bedrijfspensioenfonds door ondernemers., 1957-1958; 85; 1.714.521:1.848.43
      - Omzetting van een polis van zogenaamde spaarverzekering met premierestitutie in een polis van levensverzekering en navordering van ten onrechte genoten premieaftrek ter zake van een polis van spaarverzekering., 1957-1961; 144; 1.714.521:1.848.43
      - Toepassing van het Besluit op de Inkomstenbelasting ten aanzien van de rentespaarbrieven., 1957-1970; 556; 1.714.521; pak
      - Gegevens betreffende effecten., 1958-1968; div. nrs
        - 1958-1960, 286; 1.714.521; pak
        - 1961, 287; 1.714.521
        - 1962-1963, 283; 1.714.521; pak
        - 1964, 291; 1.714.521
        - 1965, 296; 1.714.521; pak
        - 1966, 297; 1.714.521; pak
        - 1967-1968, 298; 1.714.521; pak
      - Eis van regelmatig boekhouden inzake investeringsaftrek., 1960; 139; 1.714.521:1.825.67
      - Invordering van aanslagen tot terugvordering van ten onrechte genoten bijdragen oorlogsschade., 1960; 781; 1.842.913
      - Uitgifte van bonusaandelen ten laste van een agioreserve., 1960-1963; 554; 1.714.521
      - Verwisseling van tot een bedrijfsvermogen behorende aandelenpakketten in het kader van een fusie, ---; OA 01209
      - In Indonesië berustende aan Nederlanders toebehorende effecten., 1961-1962; 90; 1.714.561
      - Nog niet vastgestelde termijnen van tantièmes en andere inkomsten., 1962; 92; 1.714.561
      - Toepassing van de aanmerkelijk belang bepalingen ten aanzien van bonusaandelen en claims., 1962-1967; 104; 1.714.521
      - Werkgeversbijdragen in ziektekostenregelingen betreffende loon- en inkomstenbelasting, ---; OA 01227
      - Overdracht en/of liquidatie van een bedrijf of een zelfstandig uitgeoefend beroep., 1964; 1247; OA 01217
    - Boekwerk Inkomstenbelasting 1965, 07
      - Kosten van de laatste ziekte-, begrafenis- of crematiekosten., 1943-1985; 249; 1.713.151.2
      - Gegevens inzake de zuivere inkomsten welke de leden van de Tweede- en Eerste Kamer der Staten-Generaal als zodanig genieten., 1950-1977; div. nrs; Niet nader onder te verdelen
        - 1950-1971, 1273; pak
        - 1967-1973, 1256
        - 1972, 1258
        - 1973, 1259
        - 1974, 1320
        - 1975-1977, 1316
      - Afkoop veewaarderingsreserve., 1955-1975; 250; 1.713.152
      - Signalering van belastingschuldigen, ---; -
      - Huurwaarde van woningen., 1957-1974; 264, 321
        - 1957-1967, 264; 1.713.152
        - 1968-1974, 321; 1.713.152; pak
      - Belastingheffing van religieuzen., 1958-1971; 289; 1.714.521; pak
      - Inkomsten- en loonbelasting en Internationale Fiscale Zaken. Indonesische pensioenen. Toepassing artikel 2, tweede lid, letter b, van het Besluit ter Voorkoming van Dubbele Belasting., 1959-1971; 1027; 367
      - Stelselwijziging inzake de afschrijving naar een vast percentage van de boekwaarde op bedrijfsmiddelen behorende tot een landbouwbedrijf., 1964-1967; 1360; OA 1212; pak
      - Giften aan de Stichting Nationaal Comité Huwelijksgeschenk voor Hare Koninklijke Hoogheid Prinses Beatrix en de Heer Claus von Amsberg., 1965-1966; 115; 1.714.521
      - Toepassing van artikel 71 van de Wet op de Inkomstenbelasting 1964, ---; 1.714.521
      - Inkomsten- en vennootschapsbelasting. Belastingvrije herwaardering van tot een landbouwbedrijf behorende onroerende goederen., 1965-1968; 539; 1.714.521
      - Herleiding van loon waarop voor loonbelasting de witte tabel is toegepast., 1965-1974; 342; 1.713.152; pak
      - Kinderaftrek en kinderbijslag voor een kind dat het huishouden verzorgt of mede verzorgt., 1965-1976; 261; 1.713.151.2
      - Inkomsten- en loonbelasting. Reiskosten woning - arbeidsplaats., 1965-1989; 176; 1.713.152.027.7
      - Aanvulling van de Toelichting op de Wet op de Vermogensbelasting 1964., 1966-1968; 161; 1.714.561
      - Behandeling van de T-biljetten en de-geen aanslagposten., 1966-1975; 1241; OA 1200
      - Heffing loon- en inkomstenbelasting inzake afkoopsommen ongevallenrente, welke worden besteed voor de aankoop van een lijfrente, ---; 1.714.521
      - Surcéance van betaling betreffende de coöperatieve vereniging Gebroeders Teixeira de Mattos., 1967-1970; 2; 1.713/719
      - In aanmerking te nemen kinderbijslag en vermelding van kinderbijslag op loonbelastingkaarten, ---
      - Instructie opgaaf huurwaarde woningen, ---
      - Inkomsten- en loonbelasting en premieheffing. Loonbelastingkaarten van dagbladverzorgers, ---; 1.714.52
      - Grens buitengewone lasten en giften bij bijzondere inkomensbestanddelen., 1968-1969; 118; 1.714.521
      - Winstberekening bij letterkundigen., 1968-1972; 330; 1.713.152
      - Collectieve pensioenregeling tandartsen, specialisten en advocaten., 1968-1977; 175; 1.713.151.2; 1.848.43
      - Aflossing renteloze voorschotten als buitengewone last., 1969; 1025; 365
      - Aanvulling van de Toelichting op de Wet op de Vermogensbelasting., 1969-1970; 95; 1.714.561
        Met retroacta (1928 - 1947)
      - Kapitaalverzekeringen met lijfrenteclausule., 1969-1971; 294; 1.714.521
      - Bij liquidatie van Oud-Indische maatschappijen uitgereikte certificaten Claimindo., 1969-1977; 309; 1.713.152
      - Inkomsten- en vennootschapsbelasting. Toepassing van de Resolutie van 21 juli 1971 (waardering van voorraden door detaillisten op het gebied van textiel, kleding, meubelen en stoffering)., 1969-1989; 891; 1.713.152; 1.713.413
      - Rente en andere financieringskosten van persoonlijke leningen., 1970; 292; 1.714.521
      - Kosten van huishoudelijke hulp in verband met ziekte en overlijden., 1970-1971; 1028; 370
      - Inkomsten- en vennootschapsbelasting. Belastingheffing bij overgang van coöperatieve flatexploitatie of woningvereniging naar (horizontale) eigendom., 1970-1975; 329; 1.713.413
      - Belasting- en premieheffing van bijstandsuitkeringen, ---; 1.713; 1.713.151.2
      - Inkomstenbelasting en successierecht. Giften aan de Stichting Prins Bernhard 60 jaar., 1971; 81; 1.714.521
      - Vennootschaps- en inkomstenbelasting. Afschrijving op zeeschepen, ---; 1.713.413
      - Heffing van inkomstenbelasting over rooi- en slachtpremies uitgekeerd ingevolge EEG-verordeningen., 1971-1972; 540; 1.713.152
      - Toepassing van enige wijzigingen in de Wet op de Inkomstenbelasting 1964 bij gebroken boekjaren., 1971-1973; 318; 1.713.152
      - Regeling inzake overbruggingsuitkeringen voor betaalde voetbalspelers., 1971-1974; 1408; A 2917; pak
      - Loonbelastingkaarten en werknemersverklaringen ter zake van uitkeringen AOW en AWW al dan niet in combinatie met nevenuitkeringen, ---
      - Inkomsten- en loonbelasting. Buitengewone lastenaftrek voor buitenlandse werknemers (binnenlandse belastingplichtigen), ---; 1.713.151.2
      - Gegevens betreffende effecten., 1971-1986; div. nrs
        - Zuivering van de in het boekwerk loonbelasting opgenomen aanschrijvingen, 1971-1972, 344; 1.713.151.2
        - Aanslagregelingen inkomstenbelasting. 1972-1978, div. nrs
          - Over het jaar 1971, 1972-1973, 328; 1.713.152
          - Over het jaar 1972, 1973, 325; 1.713.152
          - Over het jaar 1973, 1974, 323; 1.713.152
          - Over de jaren 1974 en 1975, 1975-1978, 157; 1.713.152; pak
        - Fictief rendement. 1976-1986, div. nrs
          - Over het jaar 1974, 1976, 179; 1.713.152
          - Over het jaar 1975, 1976, 638; 1.713.152
          - Over het jaar 1978, 1979-1980, 852; 1.713.152
          - Over het jaar 1983, 1983-1986, 900; 1.713.152
          - Rorento NV, 1985, 534; 1.713.152
        - Het beëindigen van de toezending van de aanslagregelingen inkomstenbelasting, 1978-1982, 449; 1.713.152
      - Inkomsten- en loonbelasting. Aftrekbare kosten van zeevarenden., 1971-1986; 824, 878
        - 1971-1983, 878; 1.713.152.027.7; pak
        - 1985-1986, 824; 1.713.152
      - Inkomsten- en loonbelasting. Buitengewone lasten: reiskosten wegens ziekenbezoek en vervoerskosten van invaliden., 1971-1988; 1029; 379; 422; 1.713.152.027.2; 1.713.152.027.7; pak
      - Tijdstip behalen overdrachtswinst bij inbreng van een onderneming in een naamloze vennootschap., 1972; 560; 1.713.152+413
      - Wijziging op de Korte Toelichting op de Wet op de Inkomstenbelasting 1964., 1972; 333; 1.713.152
      - Winstberekening inzake pensioenverplichtingen., 1972; 334; 1.713.152
      - Inkomsten- en vennootschapsbelasting. Toepassing investeringsaftrek bij aanwending van een vervangingsreserve., 1972-1973; 558; 1.713.152.027.7
      - Overgangsbeschikking Inkomsten- en Loonbelasting 1972., 1972-1973; 331; 1.713.152
      - Hoge en aanvullende kinderaftrek., 1972-1974; 1294
      - Tegemoetkoming in de schade van bedrijven krachtens de Deltaschadewet., 1972-1975; 183; 1.713.152
      - Controle op de ingevulde formulieren betreffende aftrek verzorgingskosten in bejaardenoorden., 1972-1979; 1338; pak
      - Buitengewone lasten., 1972-1986; div. nrs
        - Eénmalige verre reizen naar ernstig zieke verwant, 1972-1986, 960; 1.713.152.027.7
        - Toepassing hardheidsclausule bij zeer hoge dieetkosten, 1981-1983, 429; 1.713.152.027.7
        - Aftrek van voor 1 januari 1984 gedane uitgaven ter zake van adoptie, 1984, 419; 1.713.151.2.027.7
        - Verhoogde aftrek door toepassing vermenigvuldigingsfactor, 1984, 434; 1.713.152.027.7
      - Inkomsten- en loonbelasting. Werkende gehuwde vrouw., 1973-1974; 971; 389
      - Te laat ingediende T-biljetten., 1973-1976; 538; 1.713.152.029.7
      - Premieplicht Algemene Ouderdomswet en Algemene Weduwen- en Wezenwet van de gehuwde vrouw indien haar man de leeftijd van 65 jaar heeft bereikt., 1973-1977; 268; 1.713.152
      - Heffing van inkomstenbelasting over premies en stille reserves in melkvee bij de omschakeling van melkvee naar vleesproductie., 1973-1980; 793; 1.713.152; 127; pak
      - Aangiftebiljetten 1973 en daarmee samenhangende formulieren., 1974; 340; 1.713.152; pak
      - Vergunningen tot het toepassen van aanvullende kinderaftrek ten aanzien van werknemers die geen recht hebben op kinderbijslag ingevolge de Kinderbijslagwet Loontrekkenden (KWL), ---
      - Maatregelen in verband met oogstverliezen, ---; 1.713
      - Regeling aftrekbare kosten van vliegend personeel., 1974-1976; 1310
      - Afschrijving op goodwill van apotheken., 1974-1977; 167; 1.713.152
      - Gewijzigde invulling van premieheffing van de elementennota's Inkomstenbelasting 68a en 70, alsmede de VN-nota., 1974-1977; 1282
      - Inkomsten- en loonbelasting. Toepassing hardheidsclausule in verband met de fiscale verzelfstandiging van de werkende gehuwde vrouw., 1974-1977; 973; 393
      - Aanvullende loonbelastingkaarten 1973 ter zake van aanvankelijk overgenomen doch later teruggeboekte premie AOW/AWW, ---
      - Subsidies ingevolge de rijksregelingen voor stadsvernieuwing, woning- en wijkverbetering., 1974-1978; 190; 1.713.152; pak
      - Tariefgroepindeling van de man wiens huwelijk in de loop van het kalenderjaar is ontbonden door het overlijden van zijn vrouw., 1974-1981; 800; 1.713.152; 1.713.152.026.5
      - Overwerk ten bate van charitatieve doeleinden., 1974-1991; 332; 1.713.152
      - Investeringsaftrek voor zeeschepen., 1975; 210; -1.713.413.027.7
      - Toepassing van verhogingen op navorderingsaanslagen., 1975; 233; 1.713
      - Inkomsten- en loonbelasting en premieheffing. Collecteurs en debitanten van de Staatsloterij, ---
      - Tijdelijk extra bijdrage voor de bouw van een eigen woning., 1975-1976; 976; 395
      - Wijziging van de drempel voor middelingsteruggaaf en behandeling van verzoeken om uitsmering van nabetaalde inkomsten., 1975-1976; 1238
      - Buitenlandse belastingplichtigen. Aftrek wegens bepaalde persoonlijke verplichtingen en buitengewone lasten., 1975-1978; 156; 1.713.152
      - Inkomsten- en loonbelasting. Waardering van het genot van een woning uit de dienstbetrekking, ---
      - Herleiding van loon waarop voor de loonbelasting de witte tabel of de tabellen voor huispersoneel zijn toegepast., 1975-1983; 435, 977
        - Gegevens voor het jaar 1978, 1975-1979, 977; 397
        - Gegevens voor het jaar 1979, 1979-1983, 435; 1.713.152
      - Inkomsten- en vennootschapsbelasting. Toepassing ijzeren voorraadstelsel bij juweliers., 1975-1984; 799; 1.713.152
      - Vereenvoudiging van de belastingheffing van bijstandgenietenden in bejaardenoorden., 1975-1986; 1228; 1.713.151.2
      - Toepassing van de bepalingen inzake de oudedagsreserve., 1975-1988; 835; 1.713.152
      - Uitgaven in verband met sollicitaties., 1976; 265; 1.713.152.027.7
      - Inkomsten-, loon- en vermogensbelasting voor de beoordeling van de kinderaftrek voor kinderen die in internaatsverband studeren, ---; 1.713.151.2
      - Toepassing van artikel 09a van de Wet op de Inkomstenbelasting 1964 met betrekking tot risicoverzekeringen voor weduwen- en wezenpensioenen., 1976-1977; 165; 1.713.152
      - Berekening investeringsbijdragen en desinvesteringsbetalingen bij aanwending van een vervangingsreserve of gebruikmaking van de ruilarresten., 1976-1978; 184; 1.713.413.027.7
      - Herkapitalisatiedividenden 1975 - 1976., 1976-1978; 1296
      - Inkomsten-, loon- en vennootschapsbelasting. Verzekerde pensioenen met zogenaamde vaste klimming na ingangsdatum., 1976-1978; 490; 1.713.151.2
      - Desinvesteringsbijtelling bij vervreemding van zeevaartuigen., 1976-1979; 205; 1.713.152
      - Inkomsten- en loonbelasting. Buitenlandse belastingplichtigen. Aftrek wegens bepaalde persoonlijke verplichtingen en buitengewone lasten., 1976-1985; 965; 404; 1.713.152; pak
      - Verstrekken van afschriften van aangiftebiljetten., 1976-1986; 1236
      - Aftrek voor extra uitgaven voor kleding en beddengoed., 1977; 122; 1.713.151.2
      - Wijziging vrijstellingsbepalingen inzake uitvoeringsbeschikkingen., 1977; 146; 1.713.151.2
      - Passivering van ter zake van verstreken dienstjaren te financieren pensioenverplichtingen van het Bedrijfspensioenfonds en de Verzekeringsgroep Metaalindustrie., 1977-1978; 215; 1.713.413
      - Waardering van onderhanden werk en declarabele vorderingen bij accountants., 1977-1978; 162; 1.713.152
      - Zelfstandige belastingheffing van de gehuwde vrouw voor haar inkomsten uit arbeid genoten wegens arbeidsongeschiktheid., 1977-1978; 129; 1.713.152
      - Formule voor het vaststellen van de zogenaamde marktrente., 1977-1979; 166; 1.713.152
      - Inbrengclausules bij oprichting van naamloze en besloten vennootschappen., 1977-1980; 352; 1.713.152; 1.713.413
      - Inkomsten- en vennootschapsbelasting. Overdracht van aandelen in het kader van een zogenaamde holdingsconstructie., 1977-1985; 1266
      - Inkomsten- en loonbelasting. Wijzigingen in de indeling in tariefgroepen en in de inkomenstoerekening voor gehuwden per 1 januari 1984., 1977-1986; 466, 962
        - 1977-1983, 962; 438
        - 1985-1986, 466; 1.713.151.2.026.5
      - Belastingheffing van naar Nederland uitgezonden bedrijfsemployés., 1977-1988; 1264
      - Lijst van kinderdagverblijven. Ouderbijdrage., 1977-1988; 414, 871
        - 1977-1982, 414; 1.713.152
        - 1987-1988, 871; 1.713.152